【裁判字號】    98,上訴,658
【裁判日期】    980706
【裁判案由】    毒品危害防制條例
【裁判全文】
臺灣高等法院臺南分院刑事判決         98年度上訴字第658號
上  訴  人
即  被  告  甲○○
上列上訴人因違反毒品危害防制條例案件，不服臺灣臺南地方法
院98年度訴字第543號，中華民國98年4月30日第一審判決（起訴
案號：臺灣臺南地方法院檢察署98年度毒偵字第729號），提起
上訴，本院判決如下：
    主  文
上訴駁回。
    理  由
一、按上訴書狀應敘述具體理由，第二審法院認為上訴書狀未敘
    述理由或上訴有第362條前段之情形者，應以判決駁回之，
    刑事訴訟法第361條、第367條前段，分別定有明文。所謂上
    訴書狀應敘述具體理由，必係依據卷內既有訴訟資料或提出
    新事證，指摘或表明第一審判決有何採證認事、用法或量刑
    等足以影響判決本旨之不當或違法，而構成應予撤銷之具體
    事由，始克當之（例如：依憑證據法則具體指出所採證據何
    以不具證據能力，或依憑卷證資料，明確指出所為證據證明
    力之判斷如何違背經驗、論理法則）；倘僅泛言原判決認定
    事實錯誤、違背法令、量刑失之過重或輕縱，而未依上揭意
    旨指出具體事由，或形式上雖已指出具體事由，然該事由縱
    使屬實，亦不足以認為原判決有何不當或違法者（例如：對
    不具有調查必要性之證據，法院未依聲請調查亦未說明理由
    ，或援用證據不當，但除去該證據仍應為同一事實之認定）
    ，皆難謂係具體理由，俾與第二審上訴制度旨在請求第二審
    法院撤銷、變更第一審不當或違法之判決，以實現個案救濟
    之立法目的相契合，並節制濫行上訴（最高法院97年度臺上
    字第892號判決參照）。是以上訴人之上訴書狀或補提之上
    訴理由書，雖有敘述上訴理由，惟並未具體敘述第一審判決
    有上述違法、不當情形，即與未敘述具體理由無異，其所為
    上訴，即不符合上訴之法定要件。
二、經查：
（一）本件原判決以被告楊義聰於警詢時及原審審理時之自白、
      詮昕科技股份有限公司98年2月20日00000000號濫用藥物
      尿液檢驗報告1紙、送驗尿液年籍對照表及查獲照片2幀為
      據，認定被告在強制戒治執行完畢後，5年內再犯本件毒
      品危害防制條例第10條第1項施用第一級毒品罪及同條第2
      項之施用第二級毒品罪之犯行，分別量處有期徒刑10月、
      6月，並定應執行刑有期徒刑1年2月等情，均已詳敘其所
      憑證據、認定理由及量刑依據，從形式上觀察並無任何採
      證認事、用法或量刑之不當或違法。
（二）被告上訴意旨請求讓他能緩起訴，接受美沙冬替代療法等
      語。惟按97年4月30日修正之毒品危害防制條例第24條僅
      規定檢察官可為附命完成戒癮治療之緩起訴處分，本案被
      告並非於犯罪未發覺前自動赴指定之醫療機構進行「美沙
      冬」替代療法治療，且本案業經檢察官提起公訴，自與前
      揭規定不符，法院亦不得代替檢察官為不起訴或緩起訴處
      分，是被告上訴意旨所陳顯有誤會，而不構成上訴具體事
      由，揆諸上開規定，其上訴自屬不合法律上之程式，爰不
      經言詞辯論將被告之上訴駁回。
據上論斷，應依刑事訴訟法第367條前段、第372條，判決如主文
。
中    華    民    國    98    年    7     月    6     日
                  刑事第五庭    審判長法  官  楊明章
                                      法  官  顏基典
                                      法  官  楊子莊
以上正本證明與原本無異。
施用第一級毒品部分如不服本判決應於收受送達後10日內向本院
提出上訴書狀，其未敘述上訴理由者，並得於提起上訴後10日內
向本院補提理由書（均須按他造當事人之人數附繕本）「切勿逕
送上級法院」。
施用第二級毒品部分不得上訴。
                                      書記官  王全龍
中    華    民    國    98    年    7     月    7     日


司法院資訊處製作；財團法人民間司法改革基金會備份。
